【裁判字號】    92,交上易,919
【裁判日期】    920624
【裁判案由】    過失傷害
【裁判全文】
臺灣高等法院臺中分院刑事判決                  九十二年度交上易字第九一九號
    上  訴  人  臺灣臺中地方法院檢察署檢察官
    上  訴  人
    即  被  告  甲○○
右上訴人，因被告過失傷害案件，不服臺灣臺中地方法院九十一年度交易字第五０八
號，中華民國九十二年三月二十日第一審判決（聲請簡易判決處刑案號：臺灣臺中地
方法院檢察署九十一年度偵字第一四六一三號，並經同署移
第一六八五九號）提起上訴，本院判決如左：
    主      文
原判決撤銷。
甲○○因過失傷害人，處有期徒刑參月，如易科罰金以參佰元折算壹日。
    事      實
一、甲○○於民國（下同）九十一年二月十一日上午，駕駛車號Ｘ八—九五一０號自
    用小客車，沿台中縣霧峰鄉○○路由中正路往四德路方向行駛，於同日上午八時
    二十分許，途經台中縣霧峰鄉○○路（為閃光黃燈號誌）與新厝路（為閃光紅燈
    號誌）口時，應注意汽車行駛至交岔路口，其行進應遵守燈光號誌之指示，而號
    誌為閃光紅燈時，車輛應減速接近，先停止於交岔路口，讓幹道車優先通行後，
    認為安全時方得續行，且依當時情形天氣晴朗，直路且路面乾燥，視距良好無障
    礙物之情況下，並無不能注意之情事，竟疏於注意，行經閃光紅燈交岔路口未注
    意車前狀況，未將汽車停止於交岔路口讓幹道車先行，即貿然通過該路口，適有
    丙○○騎乘車號ＯＢＯ—一八八號重機車，沿台中縣霧峰鄉○○路由丁台路往林
    森路方向行駛，亦行經該路口，由於甲○○前開疏失，致其駕駛之自用小客車不
    慎撞及丙○○騎乘之機車，致丙○○人車倒地，受有左側股骨外髁骨折、左側股
    骨幹骨折、右側內踝骨骨折、右側第五趾骨折合併脫位之傷害，經及時報案後，
    丙○○送醫急救，甲○○則於犯罪未被發覺前，在現場等候警員，表明接受裁判
    之意。
二、案經丙○○訴由臺中縣警察局霧峰分局報請臺灣臺中地方法院檢察署檢察官偵查
    後聲請簡易判決處刑，經臺灣臺中地方法院改依通常程序審理。
    理      由
一、訊據上訴人即被告（下稱被告）甲○○，對於右揭犯罪事實，迭於警訊、偵查中
    、原審及本院審理時坦承不諱，核與告訴人丙○○、告訴代理人乙○○指訴情節
    相符，復有道路交通事故調查報告表乙份及照片十六張附卷可稽。又告訴人丙○
    ○因本次車禍受有如事實欄所述傷害之情事，亦有財團法人仁愛綜合醫院診斷證
    明書一紙在卷可參，事證至為明確，可見被害人之受傷與本件車禍間，具有相當
    因果關係，亦甚明顯。茲按，汽車行駛時，駕駛人應注意車前狀況，並隨時採取
    必要之安全措施，且汽車行駛至交岔路口，其行進應遵守燈光號誌之指示，又號
    誌為閃光紅燈時，表示「停車再開」，車輛應減速接近，先停止於交岔路口前，
    讓幹道車優先通行後認為安全時，方得續行，為道路交通安全規則第九十四條第
    三項、第一百零二條第一項第一款前段，道路交通標誌標線號誌設置規則第二百
    十一條第一項第二款分別定有明文。本件被告駕駛汽車，自應注意上述規定，且
    依當時情況，天候為晴、路面乾燥、視距良好且無障礙物之情況下，並無不能注
    意之情形，被告應注意並能注意而不注意以致肇事，自堪認被告有過失之情事，
    況且本件車禍發生原因，經鑑定認係被告甲○○駕駛自小客車行經閃光紅燈交岔
    路口未注意車前狀況，未減速慢行，未停讓幹線道駛來機車先行，撞上被害人，
    被告為肇事原因，被害人丙○○無肇事因素等情，亦有台灣省台中縣區車輛行車
    事故鑑定委員會九十二年二月十三日中縣鑑字第九０七八六號函文所附鑑定意見
    書一份附卷可稽（參見原審卷十五頁），益見被告於偵審中供稱其有過失等情，
    洵堪採取。再者，被告雖於本院辯稱被害人行經閃光黃燈路口未減速，亦係與有
    過失云云，但並無客觀證據提出，且核與上開鑑定結果未符，自難採信，從而，
    被告上開過失傷害犯行，洵堪認定，應依法論科。
二、核被告所為，係犯刑法第二百八十四條第一項前段之過失傷害罪。又檢察官移送
    原審併辦部分，係屬同一事實，本院自應合併審理。且被告於犯罪後，在傷者送
    醫後，猶在現場等候警員，並表明係肇事等情，有被告之警訊筆錄可稽，核與承
    辦員警蔡沛原所製作之職務偵查報告所載相符，自堪認定符合自首之要件，爰依
    法減輕其刑。原審經審理之結果，認被告罪證明確，予以論科，固非無見。但被
    告符合自首要件，已如上述，原審未說明認定，自有違誤。檢察官依告訴人之請
    求，指稱被告犯後未和解，原審量刑過輕，被害人受有重傷云云，固非無見，但
    依被害人所受傷勢之程度，以及該罪係最重本刑六月以下有期徒刑之罪等情以觀
    ，難認有理由。被告提起上訴，辯稱原審量刑過重云云，固非可取，但指摘原判
    決未認定其為自首，核為有理由，自應由本院撤銷改判。爰審酌被告素行尚好，
    過失程度、被害人所受傷勢、被告之犯後態度等一切情狀，量處如主文第二項所
    示之刑，並諭知易科罰金之折算標準，以示懲儆。又本件事故發生至今，已逾一
    年多，被告分文未賠償被害人等情，已據告訴代理人乙○○於本院供陳在卷，是
    被告請求宣告緩刑，自難准許，附此載明。
據上論斷，應依刑事訴訟法第三百六十九條第一項前段、第三百六十四條、第二百九
十九條第一項前段，刑法第二百八十四條第一項前段、第六十二條前段、第四十一條
第一項前段，罰金罰鍰提高標準條例第一條前段、第二條，判決如主文。
本案經檢察官丁○○到庭執行職務。
中      華      民      國      九十二     年     六      月   二十四   日
                                臺灣高等法院臺中分院刑事第二庭
                                      審判長法  官  羅  禮  政
                                            法  官  陳  欣  安
                                            法  官  蔡  聰  明
右正本證明與原本無異。
不得上訴。
  書記官  郭  振  祥
中      華      民      國      九十二     年     六      月   二十四   日
刑法第二百八十四條：
因過失傷害人者，處六月以下有期徒刑、拘役或五百元以下罰金。致重傷者，處一年
以下有期徒刑、拘役或五百元下罰金。
從事業務之人，因業務之過失傷害人者，處一年以下有期徒刑、拘役或一千元以下罰
金。致重傷者，處三年以下有期徒刑、拘役或二千元以下罰金。
                                                                        Ｒ


司法院資訊處製作；財團法人民間司法改革基金會備份。
